臺灣臺中地方法院民事判決
111年度婚字第135號
原      告  甲○○  


訴訟代理人  賴皆穎律師
被      告  乙○○  

訴訟代理人  周志一律師
上列當事人間請求離婚事件，本院於民國111年12月13日言詞辯
論終結，判決如下：
    主      文
一、准原告與被告離婚。
二、訴訟費用由被告負擔。
    事實及理由
一、原告主張：兩造於民國98年間因工作關係結識，並於102年1
    2月30日結婚，現仍婚姻關存續中。然被告於兩造婚姻關係
    存續期間，曾無視原告感受及心理創傷，任意向其與其前妻
    所生之女兒揭露原告過去曾遭他人不法拍攝不雅照片之經歷
    ，更曾向其女兒污衊原告不忠以詆毀原告在其女兒心目中形
    象。另被告於兩造交往期間，曾為追求原告表示其會痛改前
    非、從事合法職業，然被告於兩造婚期將近之際，仍背棄承
    諾因而入監服刑，致兩造因而長期未能共同生活。又被告母
    親於兩造婚後，親眼目睹被告與其他女子有逾越男女正常交
    往份際之行止，原告曾為此提出離婚，但出於對於被告2名
    子女之疼惜，而選擇暫時原諒，被告竟不知把握，而仍與該
    女子偶有聯繫。再被告於111年1月1日服刑期滿後，前往原
    告之工作場所並對原告施暴，並於原告提出離婚訴訟後，前
    往原告父母住處逗留徘徊，並言語恐嚇要傷害2位長輩，且
    在網路平台散播不實之指控要求求和及恐嚇文字，均讓原告
    心生畏懼。以上均已構成難以維持婚姻之重大事由，而有離
    婚原因。爰依民法第1052條第1項第2、3、6、10款、第2項
    規定，請求擇一為有利原告之判決等語。並聲明：如主文所
    示。
二、被告則以：兩造婚後雖偶爾各抒意見，但仍相處和美，原告
    亦對被告前段婚姻所生之女兒視如己出，更於被告服刑期間
    為被告女兒主持婚禮。且被告在監期間，亦曾委託被告母親
    轉帳新臺幣65萬8,530元與被告女兒，請被告女兒轉交給原
    告作為家用。被告入監一事，原告婚前即已知曉，並諾言等
    被告歸來，然臨近被告出獄之時，原告態度驟轉冷淡，詎提
    出離婚之求，被告出獄後欲聯繫原告溝通時，原告採消極態
    度不予回應，甚於被告欲入家門時，原告拒絕讓被告返家同
    居，將被告鎖在門外，原告違背同居之義務。另被告不記得
    曾向被告女兒說過原告過往之情節，縱有說過，誠可能是無
    意間不小心對親人脫口而出，內心絕無傷害原告之意。又被
    告的確有交情甚好之女性好友，但不曾做出對不起原告之事
    。因為原告提出離婚太突然了，被告一開始沒辦法接受，但
    事後想想，我可以放下了，我願以和平方式化解與原告彼此
    紛爭，希望法院判決愈快愈好，我真的願意同意離婚等語。
三、本院的判斷：
  ㈠兩造於102年12月30日登記結婚，現婚姻關係仍存續中之事實
    ，有戶籍謄本在卷可憑，堪以認定。
  ㈡按夫妻有民法第1052條第1 項各款以外之重大事由，難以維
    持婚姻者，夫妻之一方得請求離婚，但其事由應由夫妻之一
    方負責者，僅他方得請求離婚，民法第1052條第2 項定有明
    文。而所謂「難以維持婚姻之重大事由」，係指婚姻是否已
    生破綻而無回復之希望，應依客觀之標準進行認定，審認是
    否已達於倘處於同一境況，任何人均將喪失維持婚姻意欲之
    程度（最高法院94年度台上字第115號判決意旨參照）。又
    婚姻係以夫妻相互間之感情為立基，並以經營夫妻之共同生
    活為目的，故夫妻自應誠摯相愛，並互信、互諒，協力保持
    婚姻共同生活之圓滿及幸福。倘上開基礎已不復存在，夫妻
    間難以繼續共同相處，彼此間無法互信、互諒，且無回復之
    可能時，自無仍令雙方繼續維持婚姻形式之必要，此時即應
    認有「難以維持婚姻之重大事由」。再按婚姻如有難以維持
    之重大事由，於夫妻雙方就該事由均須負責時，應比較、衡
    量雙方之有責程度，僅責任較輕之一方得向責任較重之他方
    請求離婚，如雙方之有責程度相同，則雙方均得請求離婚，
    方符民法第1052條第2 項規定之立法本旨（最高法院95年度
    第5次民事庭會議決議參照）。
  ㈢原告主張兩造婚姻無法維持之事由，業據原告提出照片、診
    斷證明書、通訊軟體對話紀錄擷圖為憑，另有臺灣高等法院
    在監在押全國紀錄表在卷可稽，堪信原告主張為真，且被告
    於最後言詞辯論期日到庭同意離婚，足認兩造已無維持婚姻
    之意思，且兩造近年來無共同經營婚姻生活之實，已構成難
    以維持婚姻之重大事由。且就該離婚事由觀之，難認原告之
    可責性超逾被告，從而原告依民法第1052條第2項規定請求
    判決離婚，為有理由，應予准許。至原告依據民法第1052條
    第1項第2、3、6、10款之規定，訴請離婚，為請求權競合，
    本院自無庸再予審認，併此敘明。
四、本件事證已明，兩造其餘攻擊防禦方法，經審酌後，核與本
    件之結論，不生影響，爰不一一贅述，併此敘明。
五、訴訟費用負擔之依據：家事事件法第51條，民事訴訟法第78
    條。
中　　華　　民　　國　　111 　年　　12　　月　　19　　日
                  家事法庭 法  官  陳玟珍
上正本係照原本作成。
如對本判決上訴，須於判決送達後20日內向本院提出上訴書狀（
須附繕本），並繳納上訴費用新臺幣4,500 元。如委任律師提起
上訴者，應一併繳納上訴審裁判費。
中　　華　　民　　國　　111 　年　　12　　月　　19　　日
                           書記官  陳淑華